【裁判字號】    89,易,41
【裁判日期】    891120
【裁判案由】    竊盜
【裁判全文】
福建金門地方法院刑事判決                            八十九年度易字第四一號
    公  訴  人  福建金門地方法院檢察署檢察官
    被      告  甲○○
右列被告因竊盜案件，經檢察官提起公訴（八十九年度偵字第一一０號），本院判決
如左：
    主  文
甲○○竊盜，處有期徒刑參月。緩刑貳年。
    事  實
一、甲○○意圖為自己不法之所有，於民國八十九年三月二十三日雇用不知情之陳火
    土、曾偉仁（二人業經公訴人另為不起訴處分），竊取坐落於福建省金門縣金寧
    鄉湖南高地旁、金門縣消防局後側，金寧鄉○○○○段二四七—八、二四七—九
    、二四七—十三、二四七—十四地號，國有地上之土方，由曾偉仁駕駛挖土機挖
    掘該地之土方，放置於於陳火土所駕駛車號為ＶＶ—二六一號大貨車上，載運至
    金門縣金城鎮○○路中華電信公司金門營運處新建大樓後側之向尚建設工地作為
    回填之用，共計竊得四百四十三‧三四平方公尺之土方。嗣於同日十一時三十分
    許，為金門縣警察局刑警隊當場查獲。
二、案經金門縣警察局移送福建金門地方法院檢察署檢察官偵查起訴。
    理  由
一、訊據被告甲○○，雖辯稱：兩年前建昌營造公司雇我去整理湖南高地的軍方用地
    ，當時我把整地後的土石傾倒在現為金門縣消防局後側的土地上，今年三月我承
    包向尚建設的工地需要填土，才回去把原本所傾倒的土石挖出來云云。然亦坦承
    知道金門縣消防局後側的土地非其所有，除了挖掘兩年前所傾倒的土石外，確有
    挖掘該地之土方等語，而自白不諱。核與陳火土、曾偉仁於警訊及偵查中供述之
    情節相符，並有勘驗筆錄、照片九紙、金門縣地政局土地複丈成果圖附卷可稽，
    及扣得ＶＶ—二六一號大貨車、小松牌二○○○型挖土機之查扣單在卷可資佐證
    。被告之自白與事實相符。本件事實已臻明確，被告犯行堪以認定。
二、核被告所為，係犯刑法第第三百二十條第一項之罪。爰審酌被告犯罪後尚能坦承
    犯行，態度良好等一切情狀，量處如主文所示之刑。查被告前於六十九年五月八
    日，雖曾因過失致死案件，經臺灣台北地方法院以六十九年度交訴字第二０一號
    判決，判處有期徒刑三月，緩刑三年，惟於緩刑期滿，緩刑之宣告未經撤銷，有
    臺灣高等法院檢察署刑案紀錄簡覆表在卷可稽，依刑法第七十六條之規定已失其
    效力，與未曾受有期徒刑之宣告者同。被告經此教訓應知警惕，當無再犯之虞，
    本院因認對被告所處之刑，以暫不執行為適當，爰併宣告緩刑二年，以啟自新。
據上論斷，應依刑事訴訟法第二百九十九條第一項前段，刑法第三百二十條第一項、
第七十四條第一款，罰金罰鍰提高標準條例第一條前段，判決如主文。
本案經檢察官謝道明到庭執行職務
中      華      民      國    八十九    年      十一      月    二十    日
                                      福建金門地方法院刑事庭
                                          法  官  陳建勛
右正本證明與原本無異
如不服本判決應於送達後十日內向本院提出上訴狀
                                          書記官  董培祥
中      華      民      國    八十九    年      十一      月    二十    日
附錄本案論罪科刑法條全文刑法第三百二十條第一項：
意圖為自己或第三人不法之所有，而竊取他人之動產者為竊盜罪，處五年以下有期徒
刑、拘役或五百以下罰金。


司法院資訊處製作；財團法人民間司法改革基金會備份。
